【裁判字號】    90,交易,48
【裁判日期】    900524
【裁判案由】    公共危險
【裁判全文】
臺灣彰化地方法院刑事判決                            九十年度交易字第四八號
    公  訴  人  臺灣彰化地方法院檢察署檢察官
    被      告  甲○○
右列被告因公共危險案件，經檢察官提起公訴（九十年度偵字第三九七號），本院判
決如左：
        主    文
甲○○無罪。
        理    由
一、公訴意旨略以：被告甲○○於民國九十年一月三日二十時三十分許，在彰化縣二
    林鎮友人家飲用酒精類飲料（維士比飲料）後，仍駕駛車號Ｚ二─一八八五號自
    用小客車上路，於同日二十三時五十分許行經彰化縣溪湖鎮○○路與彰水路口時
    ，與丙○○所駕駛之車號Ｕ六─八三九五號自用小客車發生車禍，為警於翌日凌
    晨零時五十分許實施酒精呼氣測試，濃度達每公升Ｏ‧二八毫克，因認被告甲○
    ○涉有刑法第一百八十五條之三服用酒類，不能安全駕駛動力交通工具而駕駛之
    罪嫌云云。
二、按犯罪事實應依證據認定之，無證據不得推定其犯罪事實；又不能證明被告犯罪
    者，應諭知無罪之判決，刑事訴訟法第一百五十四條、第三百零一條第一項分別
    定有明文。又認定不利於被告之事實，須依積極證據，苟積極證據不足為不利於
    被告事實之認定時，即應為有利於被告之認定，更不必有何有利之證據，此有最
    高法院三十年度上字第八一六號判例可資參照。
三、本件公訴人認被告甲○○涉有右揭犯行，係以被告離酒後四小時所檢測之呼吸吐
    氣酒精濃度仍達每公升○‧二八毫克，且駕車肇事為主要論據。訊據被告甲○○
    固承認其於飲酒後駕駛前開自用小客車，並與丙○○發生車禍之事實，惟堅決否
    認已達不能安全駕駛動力交通工具之程度，辯稱：當時意識清醒，精神狀態良好
    等語。按刑法第一百八十五條之三所謂「不能安全駕駛動力交通工具」者，係指
    行為人之精神狀態與正常人有異，如有明顯錯誤之駕駛行為、語無論次、昏睡、
    哭鬧、舉止失衡等情，致不能安全駕駛動力交通工具而言。經查，被告甲○○於
    肇事後，接受現場處理之員警偵訊時，意識清醒，說話正常，走路平穩，因此未
    被員警要求做平衡動作等情，業據證人即處理之警員乙○○到庭結證屬實（見本
    院九十年四月十九日訊問筆錄），參以被告於交岔路口與丙○○所駕駛之自用小
    客車發生碰撞，係因雙方分別於無號誌或設有閃光黃燈之交岔路口均未減速慢行
    所致，且被告在即將通過路口時始遭丙○○駕車撞擊右後車身，有道路交通事故
    調查報告表附卷可稽，則本件車禍發生雙方均有過失，被告並無明顯錯誤之駕駛
    行為，尚難僅因被告與人發生碰撞，遽認被告已因飲酒而處於不能安全駕駛之狀
    態，故被告所辯，應堪採信。此外，復查無其他積極證據足認被告確有公訴人所
    指犯行，揆諸前開說明，被告犯罪不能證明，自應為無罪之諭知。
據上論斷，應依刑事訴訟法第三百零一條第一項，判決如主文。
中    華    民    國      九十      年       五       月     二十四     日
                            臺灣彰化地方法院交通法庭
                                  審判長法官   鄭  永  玉
                                  法      官   紀  佳  良
                                  法      官   秦  慧  君
右正本證明與原本無異。
如不服本判決，應於判決送達後十日內向本院提出上訴狀( 須附繕本 )。
                                  法院書記官   楊  年  雄
中    華    民    國      九十      年       五       月     二十五     日
毒品危害防制條例第十條：
施用第一級毒品者，處六月以上五年以下有期徒刑。
施用第二級毒品者，處三年以下有期徒刑。


司法院資訊處製作；財團法人民間司法改革基金會備份。
